臺灣臺中地方法院民事裁定　　　　　　　100年度抗字第233號
抗　告　人　林建宏
相　對　人　劉秀盆
上列當事人間聲請拍賣抵押物事件，抗告人對於民國100年8月31
日本院司法事務官所為第一審之裁定(100年度司拍字第363號)提
起抗告，本院裁定如下：
    主    文
抗告駁回。
抗告程序費用新台幣壹仟元由抗告人負擔。
    理  由
一、按抵押權人，於債權已屆清償期，而未受清償者，得聲請法
    院，拍賣抵押物，就其賣得價金而受清償，為民法第873條
    所明定。次按聲請拍賣抵押物，原屬非訟事件，法院所為准
    許與否之裁定，無確定實體法上法律關係存否之性質，於債
    權及抵押權之存否，並無既判力。故祇須其抵押權已經依法
    登記，且債權已屆清償期而未受清償，法院即應為准許拍賣
    之裁定。而對於此項法律關係有爭執之人，為保護其權利，
    得提起訴訟，以謀解決，不得僅依抗告程序聲明其爭執，並
    據為廢棄准許拍賣抵押物裁定之理由（最高法院51年臺抗字
    第269號判例意旨、94年度臺抗字第270號裁定要旨參照）。
二、抗告意旨係以：相對人聲請本件拍賣抵押物，所稱抗告人即
    債務人積欠其債務金額為新台幣（下同）178萬元，核與事
    實不符，且債務人非僅抗告人一人（意指尚有其他債務人）
    ，爰提出抗告，請求廢棄原裁定。
三、經查：本件相對人主張抗告人所有如原裁定附表所示之不動
    產，於民國96年11月13日設定擔保債權金額為300萬元之普
    通抵押權予相對人，因抗告人林建宏對相對人負債178萬元
    ，已屆清償期而未為清償，為此聲請准予拍賣抵押物等情，
    已據其提出他項權利證明書、土地暨建物登記謄本、抵押權
    設定契約書、本票等影本附在原審卷足憑，原審審查其形式
    要件業已具備，裁定准許拍賣抵押物，即無不合。至抗告人
    之抗告意旨，核屬實體事項之爭執，揆諸前揭說明，尚非
    本件拍賣抵押物事件之非訟程序所得審究，抗告人應就實體
    爭執事項另行提起訴訟，以求解決。原審所為之裁定並無違
    誤，抗告意旨請求廢棄原裁定，並無理由，應予駁回。
四、據上論結，本件抗告為無理由，依非訟事件法第46條、第21
    條第2項、第24條第1項、民事訴訟法第495條之1第1項、第
    449條第1項、第78條，裁定如主文。
中    華    民    國   100    年    10    月    4     日
                  民事第一庭    審判長法  官  劉長宜
                                      法  官  洪堯讚
                                      法  官  許金樹
以上為正本，係照原本作成。
如不服本裁定，僅得於收受本裁定正本送達後10日內，以適用法
規顯有錯誤為理由，向本院提出再抗告狀（須附繕本一份及繳納
再抗告裁判費新臺幣1,000元）。
中    華    民    國   100    年    10    月    4     日
                                      書記官 林玉門